臺灣宜蘭地方法院刑事判決　　　　　　　　　　　　　九十二年度訴字第三０四號
　　公　訴　人　臺灣宜蘭地方法院檢察署檢察官
　　被　　　告　甲○○
右列被告因違反毒品危害防制條例案件，經檢察官提起公訴（九十二年度毒偵字第六
三０號），本院合議庭裁定由受命法官獨任進行簡式審判程序，爰不經通常程序判決
如左：
    主  文
甲○○施用第一級毒品，累犯，處有期徒刑壹年；又施用第二級毒品，累犯，處有期
徒刑拾月。應執行有期徒刑壹年柒月。
    事  實
一、甲○○前於民國八十五年間因違反麻醉藥品管理條例案件，經臺灣桃園地方法院
    判處有期徒刑六月，如易科罰金，以三百元折算一日確定後，復於八十五年、八
    十六年間又因違反麻醉藥品管理條例及藥事法案件，經該院判處有期徒刑七月、
    九月，應執行有期徒刑一年二月確定，並與前案接續執行，嗣於八十七年三月六
    日假釋出獄，八十七年六月六日假釋期滿未經撤銷而執行完畢。然其又於八十七
    年間，因施用毒品案件經臺灣桃園地方法院依聲請裁定送觀察、勒戒後，認有繼
    續施用毒品傾向，由該院依聲請裁定令入戒治處所施以強制戒治，期滿經臺灣桃
    園地方法院檢察署檢察官於八十九年四月十日以八十九年度戒偵字第一六二號為
    不起訴處分確定。詎仍再因施用毒品案件，經臺灣桃園地方法院判處有期徒刑十
    月確定後，竟猶不知悛悔，復於九十一年十一月二十二日二十三時三十分許回溯
    七十二小時內之某時許，在其位於桃園縣平鎮市○○里○○路十四巷十五號住處
    分別施用第一級毒品海洛因（下稱海洛因）及第二級毒品安非他命（下稱安非他
    命）各一次，嗣於九十一年十一月二十二日二十三時三十分許，經警通知定期調
    驗採尿送鑑後，因呈嗎啡及安非他命陽性反應而悉上情。
三、案經桃園縣警察局平鎮分局報告臺灣桃園地方法院檢察署檢察官呈請臺灣高等法
    院檢察署檢察長令轉臺灣宜蘭地方法院檢察署檢察官偵查起訴。
    理  由
一、右揭事實，迭據被告甲○○到庭坦承不諱，復有慈濟大學濫用藥物檢驗中心及法
    務部調查局所出具，皆呈嗎啡及安非他命陽性反應之檢驗總表及鑑定通知書各一
    份在卷可佐，堪認被告之自白確與真實相符，顯非虛詞。又被告前於八十七年間
    ，因施用毒品案件經臺灣桃園地方法院依聲請裁定送觀察、勒戒後，認有繼續施
    用毒品傾向，由該院再依聲請裁定令入戒治處所施以強制戒治，期滿經臺灣桃園
    地方法院檢察署檢察官於八十九年四月十日以八十九年度戒偵字第一六二號為不
    起訴處分確定。詎仍再因施用毒品案件，經臺灣桃園地方法院判處有期徒刑十月
    確定等情，則有臺灣高等法院被告全國前案紀錄表一份存卷足考。綜右各情，本
    件事證已臻明確，被告犯行洵堪認定，應予依法論科。
二、按毒品危害防制條例於九十二年七月九日全文公布修正，並自公布後六個月即九
    十三年一月九日施行。惟海洛因及安非他命皆仍屬修正後毒品危害防制條例第二
    條第二項第一款、第二款所規定之第一級毒品與第二級毒品，故施用第一、二級
    毒品者，且施用第一級毒品及第二級毒品之法律構成要件及刑度亦均未修正，是
    經比較新舊法之結果，應依刑法第二條第一項前段之規定，施用裁判時即修正後
    之毒品危害防制條例第十條第一項、第二項論處，合先敘明。
二、核被告甲○○之所為，係違反修正後毒品危害防制條例第十條第一項、第二項之
    施用第一級、第二級毒品罪。其施用毒品前之持有海洛因及安非他命之低度行為
    ，均已分別為施用之高度行為所吸收，皆不另論罪。又其所犯前開施用第一級毒
    品及施用第二級毒品罪，因犯意各別，罪名不同，應分論併罰之。另被告曾於八
    十五年間因違反麻醉藥品管理條例案件，經臺灣桃園地方法院判處有期徒刑六月
    ，如易科罰金，以三百元折算一日確定後，復於八十五年、八十六年間又因違反
    麻醉藥品管理條例及藥事法案件，經該院判處有期徒刑七月、九月，應執行有期
    徒刑一年二月確定，並與前案接續執行，嗣於八十七年三月六日假釋出獄，八十
    七年六月六日假釋期滿未經撤銷而執行完畢之事實，業據被告到庭自承無訛，復
    有臺灣高等法院被告全國前案紀錄表一份附卷可查，茲於有期徒刑執行完畢後五
    年內再犯本件有期徒刑以上之二罪，是皆應依刑法第四十七條累犯之規定，均加
    重其刑。審酌被告歷經觀察、勒戒、強制戒治之戒毒程序及科刑之判決後，仍未
    見有何戒斷毒害之結果，猶一再施用毒品抵癮，實有對之處以較長刑期加以隔離
    戒毒之必要，惟念其到庭坦承犯行，態度尚佳，極其素行、犯罪動機、目的、手
    段及造成社會整體潛在侵害程度等一切情狀，爰就其所犯二罪，各酌情量處如主
    文所示之刑，並定其應執行之刑，以資警懲。
據上論斷，應依刑事訴訟法第二百九十九條第一項前段，修正後毒品危害防制條例第
十條第一項、第二項，刑法第二條第一項前段、第十一條前段、第四十七條、第五十
一條第五款，判決如主文。
本案經檢察官張鳳清到庭執行職務
中    華    民    國      九十三      年      六      月      十七      日
                            臺灣宜蘭地方法院刑事第三庭
                                          法  官  陳  嘉  年
右正本證明與原本無異。
如不服本判決，應於判決送達後十日內向本院提出上訴狀。（應附繕本）
                                          書記官  詹  玉  惠
中    華    民    國      九十三      年      六      月    二十三      日
附錄本案論罪科刑法條全文
修正後毒品危害防制條例第十條第一項、第二項
施用第一級毒品者，處六月以上五年以下有期徒刑。
施用第二級毒品者，處三年以下有期徒刑。
